【裁判字號】    99,交易,62
【裁判日期】    990511
【裁判案由】    公共危險
【裁判全文】
臺灣苗栗地方法院刑事判決              99年度交易字第62號
公  訴  人  臺灣苗栗地方法院檢察署檢察官
被      告  乙○○
上列被告因公共危險案件，經檢察官提起公訴（99年度偵字第13
61號），本院依簡式審判程序判決如下：
    主  文
乙○○服用酒類，不能安全駕駛動力交通工具而駕駛，累犯，處
有期徒刑柒月。
    犯罪事實及理由
一、犯罪事實：
（一）乙○○有下列構成累犯之前科紀錄：曾因重利案件，經
      台灣高等法院台中分院於94年9 月20日以94年度上訴字第
      1433號判決，判處有期徒刑10月確定。因傷害及毀損案
      件，經台灣新竹地方法院於98年1 月8 日以97年度訴字第
      855 號判決，分別判處有期徒刑1 年4 月及8 月，並減為
      有期徒刑8 月及4 月，定應執行刑為1 年，於98年2 月16
      日確定。因公共危險案件，經本院於97年11月13日以97
      年度苗交簡字第653 號判決，判處有期徒刑6 月，於97年
      12月11日確定。嗣上開案件，經減為有期徒刑5 月，與
      案件定應執行刑為有期徒刑1 年3 月，再與案件合併
      執行結果，均於99年2月11日因縮刑期滿執行完畢。
（二）乙○○已有3 次酒後駕車犯公共危險案件之前科紀錄，不
      知悔改，復於99年2 月18日凌晨零時多，在苗栗縣頭份鎮
      ○○路某餐廳飲酒後，已達不能安全駕駛動力交通工具之
      程度，仍無照駕駛車牌號碼6P-6825 號自用小客車，前往
      苗栗縣頭份鎮○○路1335號「麥當勞速食店」購買雞塊，
      同日凌晨1 時20分許，抵達上揭「麥當勞速食店」前準備
      停車時，因酒後注意力降低，未能安全操控車輛，不慎從
      後撞及由甲○○停在路旁之車牌號碼5303-QK 號自用小客
      車，苗栗縣警察局頭份分局頭份派出所員警據報後，前往
      現場處理，發現乙○○有飲酒跡象，對其施以呼氣酒精濃
      度測試結果，測得其呼氣酒精濃度達每公升0.34毫克，始
      發現上情。
（三）案經苗栗縣警察局頭份分局報請台灣苗栗地方法院檢察署
      檢察官偵查起訴。
二、證據名稱：
（一）被告乙○○於警詢時及本院審理中之自白。
（二）證人甲○○於警詢時之陳述。
（三）A3類道路交通事故調查報告表1紙。
（四）道路交通事故現場圖1紙。
（五）刑法第185條之3案件測試觀測紀錄表1紙。
（六）道路交通事故當事人酒精測定紀錄表2紙。
（七）汽機車駕駛人酒後生理協調平衡檢測紀錄表1紙。
（八）事故現場照片4張。
（九）苗栗縣警察局舉發違反道路交通管理事件通知單影本3 張
      。
（十）臺灣高等法院被告前案紀錄表、臺灣苗栗地方法院檢察署
      刑案資料查註紀錄表。
三、量刑理由：
    核被告乙○○所為，係犯刑法第185 條之3 公共危險罪。查
    被告乙○○有犯罪事實欄（一）有期徒刑執行完畢紀錄，其
    於前案有期徒刑執行完畢後5 年內，因故意再犯本件有期徒
    刑以上刑之罪，為累犯，應依刑法第47條第1 項之規定，加
    重其刑。至卷附苗栗縣警察局頭份分局頭份派出所道路交通
    事故肇事人自首情形紀錄表1 紙，僅在證明乙○○曾向警方
    表明其係肇事者，不能作為就其所犯公共危險案件，亦符合
    自首要件，況被告乙○○亦向本院供承：係警察聞到其身上
    有酒味，才問其是否有喝酒，不是其主動向警方說出等語，
    更足以證明本案被告乙○○無自首問題，附此敘明。爰審酌
    被告乙○○已有3 次酒後駕車犯公共危險案件之前科紀錄，
    有上開前科表在卷足憑，不知悔改，無視政府在各報章媒體
    一再宣導酒後不開車，開車不喝酒，罔顧用路人之行車安全
    ，再次酒後無照駕車肇事，顯然諭知得易科罰金之刑，已無
    法遏阻其一犯再犯，其既不願改過自新，量刑自不宜過輕，
    及犯後能坦白承認等一切情狀，量處如主文所示之刑，以資
    懲儆。
四、應適用之法條：
（一）刑事訴訟法第273 條之1 第1 項、第299 條第1 項前段、
      第310 條之2、第454條第1項。
（二）刑法第185條之3、第47條第1 項。
五、本判決係依刑事訴訟法第310 條之2 、第454 條第1 項製作
    ，依法僅記載當事人欄、主文、犯罪事實、證據名稱以及應
    適用之法條，其中犯罪事實部分，依同法第308 條之修正立
    法理由，亦僅記載犯罪構成要件事實，關於刑罰加重事由（
    含累犯在內）免予記載（法院辦理刑事訴訟案件應行注意事
    項第144 點參照），但仍於主文予以表明，並於應適用之法
    條欄予以引用。如不服本判決，應於判決送達之日起10日內
    ，向本院提起上訴。
本案經檢察官林俊杰到庭執行職務。
中    華    民    國    99    年    5     月    11    日
                  刑事第三庭    法  官  柳章峰
以上正本證明與原本無異。
如不服本判決應於收受判決後10日內向本院提出上訴書狀，並應
應敘述具體理由。其未敘述上訴理由者，應於上訴期間屆滿後20
日內向本院補提理由書( 均須按他造當事人之人數附繕本) 「切
勿逕送上級法院」。告訴人或被害人如對本判決不服者，應具備
理由請求檢察官上訴，其上訴期間之計算係以檢察官收受判決正
本之日期為準。
                                書記官  陳采瑜
中    華    民    國    99    年    5     月    11    日
附記論罪之法條全文：
刑法第185條之3
服用毒品、麻醉藥品、酒類或其他相類之物，不能安全駕駛動力
交通工具而駕駛者，處1 年以下有期徒刑、拘役或科或併科15萬
元以下罰金。

司法院資訊處製作；財團法人民間司法改革基金會備份。
